【裁判字號】    88,易,2706
【裁判日期】    890106
【裁判案由】    傷害等
【裁判全文】
臺灣臺南地方法院刑事判決                        八十八年度易字第二七六號
    公  訴  人  台灣台南地方法院檢察署檢察官
    被      告  甲○○
                乙○○
右列被告因傷害等案件，經檢察官提起公訴（八十八年度偵字第一○五七一號），本
院判決如左：
    主  文
甲○○損壞他人之前擋風玻璃、左側車門玻璃及左側照後鏡各乙面，足以生損害於他
人，處有期徒刑參月，如易科罰金，以參佰元折算壹日。
乙○○傷害人之身體，處有期徒刑肆月，如易科罰金，以參佰元折算壹日。
    事  實
一、甲○○因懷疑乙○○向他人散佈謠言稱：甲○○詐賭等語，遂於民國八十八年七
    月十六日下午三時許，邀乙○○前往台南縣玉井鄉○○路一三四號談判，雙方發
    生爭執，乙○○竟基於傷害之故意，持椅子毆打甲○○，使甲○○受有左顴骨部
    挫傷、左膝關節挫傷之傷害。甲○○不甘受害，旋於該日下午四時許，邀不知情
    之羅清懷（另為不起訴處分）搭載其前往台南縣玉井鄉玉井鄉公所附近，甲○○
    乃基於毀損之故意，自行持球棒下車損壞乙○○所有車牌號碼ＴＥ—七Ｏ五六號
    自用小貨車之前擋風玻璃、左側車門玻璃，及左側照後鏡各乙面，足以生損害於
    乙○○。
二、案經甲○○、乙○○分別訴請台南縣警察局玉井分局移送台灣台南地方法院檢察
    署檢察官偵查起訴。
    理  由
一、右揭事實，業據被告甲○○、乙○○坦承不諱，核與證人羅清懷證述情節相符，
    復有玉安診所診斷證明書乙紙、車損照片二幀附卷可參，被告二人自白均核與事
    實相合。本件事證明確，被告二人犯行均堪認定，應依法論科。
二、核被告甲○○所為，係犯刑法第三百五十四條毀損罪；另被告乙○○所為，係犯
    刑法第二百七十七條第一項傷害罪。爰分別審酌被告二人之品性、犯罪動機、目
    的、手段、所生危害及犯後態度等一切情狀，各量處如主文所示之刑，並均諭知
    易科罰金之折算標準，以資懲儆。
三、據上論斷，應依刑事訴訟法第二百九十九條第一項前段、刑法第二百七十七條第
    一項、第三百五十四條、第四十一條，罰金罰鍰提高標準條例第一條前段、第二
    條，判決如主文。
本案經檢察官陳鋕銘到庭執行職務
中    華    民    國      八十九      年      一      月        六      日
                                  臺灣臺南地方法院刑事第二庭
                                      法  官  彭  喜  有
右正本證明與原本無異。
如不服本判決，應於判決送達後十日內，向本院提出上訴狀。
                                      書記官  楊  育  民
中    華    民    國      八十九      年      一      月        六      日
本案論罪科刑法條全文
刑法第二百七十七條第一項：
  傷害人之身體或健康者，處三年以下有期徒刑、拘役或一千元以下罰金。
刑法第三百五十四條：
  毀棄、損壞前二條以外之他人之物或致令不堪用，足以生損害於公眾或他人者，處
  二年以下有期徒刑、拘役或五百元以下罰金。


司法院資訊處製作；財團法人民間司法改革基金會備份。
